【裁判字號】    96,小上,12
【裁判日期】    970421
【裁判案由】    侵權行為損害賠償
【裁判全文】
臺灣花蓮地方法院民事裁定              96年度小上字第12號
上  訴  人  甲○○
被 上訴 人  友邦產物保險股份有限公司
法定代理人  乙○○
上列當事人間侵權行為損害賠償事件，上訴人對於中華民國96
年9月17日本院花蓮簡易庭96年度花小字第518號第一審小額民事
判決提起上訴，本院裁定如下：
    主      文
上訴駁回。
第二審訴訟費用新台幣壹仟伍佰元由上訴人負擔。
    理      由
一、被上訴人聲請支付命令時原為「中央產物保險股份有限公司
    」，惟於民國96年5月30日更名為「友邦產物保險股份有限
    公司」，此業據被上訴人於96年8月15日庭呈變更資料在卷
    （見一審卷第44頁至第48頁）。是上訴人於上訴狀中雖記載
    被上訴人即原告為中央產物保險股份有限公司，在不妨礙被
    上訴人同一性下，應認其係對友邦產物保險股份有限公司提
    起上訴，核先敘明。
二、按對於小額程序之第一審裁判，得上訴於管轄之地方法院；
    對於前項第一審裁判之上訴或抗告，非以其違背法令為理由
    ，不得為之；上訴狀內應記載上訴理由，表明下列各款事項
    ：1、原判決所違背之法令及其具體內容，2、依訴訟資料可
    認為原判決有違背法令之具體事實；又民事訴訟法第468條
    及第469條第1款至第5款之規定，於小額事件之上訴程序準
    用之，民事訴訟法第436條之24、第436條之25及第436條之
    32第2項分別定有明文。次按當事人依民事訴訟法第468條規
    定以第二審判決有不適用法規或適用法規不當者為上訴理由
    時，其上訴狀或理由書應有具體之指摘，並揭示該法規之條
    項或其內容，若係成文法以外之法則，應揭示該法則之旨趣
    ，倘為司法院之解釋或本院之判例，則應揭示該判解之字號
    或其內容，如依民事訴訟法第469條所列各款事由提起第三
    審上訴者，其上訴狀或理由書，應揭示合於該條款之事實，
    上訴狀或理由書如未依此項方法表明，或其所表明者，顯與
    上開法條規定之情形不相合時，即難認為已對第二審判決之
    違背法令有具體之指摘，其上訴自難認為合法（最高法院71
    年台上字第314號判例可資參照）。
三、本件上訴人對本院96年度花小字第518號第一審小額民事判
    決提起上訴，上訴意旨略以：(一)上訴人騎車行於雙黃線內，
    並沒有違規，花蓮分局軒轅派出所所提供之道路交通事故證
    明書及道路交通現場圖，均係警員洪建德所偽造。(二)上訴人
    車禍發生當日沒有喝酒，血液中測出酒精濃度是因為吃麻油
    雞酒，酒精濃度未超過0.25毫克，不觸犯公共危險罪。(三)對
    造汽車駕駛人係向保險公司詐領保險費。(四)上訴人於原審請
    求傳訊證人即承辦警員洪建德、肇事者余汶芯，以及車輛行
    車事故鑑定委員會主任委員沈榮桔到庭作證，原審竟不予傳
    喚，顯有武斷偏頗。為此提起上訴，並請求廢棄原判決等語
    。
三、經查，依上訴人上開上訴意旨，並未具體指出原審判決有如
    何違背法令情事，更未指明原審判決所違反之法令條項或其
    內容以及依訴訟資料有何判決違背法令之具體事實，參諸前
    開說明，自不得謂已合法表明上訴理由。次查，原審斟酌調
    查證據之結果，以上訴人因本件車禍送醫後，經抽血測試其
    酒精濃度達35.9mg/dl，又參諸現場照片，訴外人余汶芯上
    開自小客車擦撞痕係由左側前葉子板至左前車門，上訴人系
    爭重型機車後方並無任何撞擊痕跡，及系爭肇事路段即花蓮
    市○○路7號前路段為設有雙黃實線之禁止超車標線路段，
    上訴人系爭重型機車於本件車禍發生後倒地位置，係機車左
    側碰地、位於訴外人余汶芯上開自小客車左前方，且倒地位
    置較訴外人余汶芯上開自小客車接近雙黃線等情，而認上訴
    人係酒後騎乘系爭重型機車，由北往南方向行經花蓮市○○
    路7號前時違反設有禁止超車標線之地段者，不得超車之規
    定，仍自同向前方訴外人余汶芯所駕駛上開自小客車左側超
    車，致發生擦撞而生本件車禍，是上訴人就本件車禍之發生
    應負全部之過失責任，前開上訴人提出之諸多抗辯，原審均
    已查證論述甚詳，且敘明上訴人聲請傳訊之證人洪健德僅係
    車禍發生後處理現場之員警，並非車禍發生當時之目擊證人
    ，無從證明本件車禍發生情形，而認無傳訊必要之理由，又
    本件因事證已臻明確，原審雖未傳訊上訴人聲請之證人余汶
    芯及鄭榮桔，亦難認有何不當之處，綜上，經核尚難認有判
    決不適用法規或適用不當，或有民事訴訟法第469條所列各
    款事由，依上揭規定及說明，上訴人前開主張於法亦屬不合
    。從而，上訴人提起本件上訴，顯難認為合法，應予裁定駁
    回。
四、依民事訴訟法第436條之32第1項、第2項、第444條第1項前
    段、第436條之19第1項、第95條、第78條，裁定如主文。
中    華    民    國    97    年    4    月    21   日
                      臺灣花蓮地方法院民事庭
                          審判長法官  湯文章
                          法      官  楊碧惠
                          法      官  陳雅敏
右正本証明與原本無異。
本裁定不得抗告。
中    華    民    國    97    年    4     月    24    日
                          法院書記官  邱鴻志


司法院資訊處製作；財團法人民間司法改革基金會備份。
